最高法院刑事判決　　　　　　　　　　　　　　　八十八年度台上字第六五四二號
　　上　訴　人　甲○○
右上訴人因恐嚇取財案件，不服臺灣高等法院中華民國八十六年十月十三日第二審判
決（八十六年度上訴字第三六五五號，起訴案號：臺灣士林地方法院檢察署八十二年
度偵字第九三九四號），提起上訴，本院判決如左：
    主  文
上訴駁回。
    理  由
按刑事訴訟法第三百七十七條規定，上訴於第三審法院，非以判決違背法令為理由，
不得為之。是提起第三審上訴，應以原判決違背法令為理由，係屬法定要件。如果上
訴理由狀並未依據卷內訴訟資料，具體指摘原判決不適用何種法則或如何適用不當，
或所指摘原判決違法情事，顯與法律規定得為第三審上訴理由之違法情形，不相適合
時，均應認其上訴為違背法律上之程式，予以駁回。本件原判決認定上訴人甲○○因
不滿李麗容欲與其斷絕往來，為索款以洩其恨。竟意圖為自己不法之所有，並基於概
括之犯意，自民國八十二年六、七月間某日起，先至台北市○○區○○街一段二八一
巷十二號二樓李麗容與其父母李茂枝、李陳宜共同居住而屬李茂枝所有之房屋按鈴未
應，即以石塊擊毀該屋窗戶之玻璃三面。嗣一再打電話至李女住處騷擾，足以生損害
於李茂枝，並使李麗容及其家人心生畏怖。嗣再連續以電話或當面向李麗容及其父母
李茂枝、李陳宜恫稱：若欲擺平此事，必須交付新台幣（下同）二十萬元或李麗容之
戒指，否則將讓李家好看，至寸草不留，並使李麗容失去雙連幼稚園之工作等語。
李茂枝、李陳宜乃籌得二萬元，並與上訴人相約於八十二年九月三日二十時許在台北
市○○○路○段十九號一樓「黑白切麵店」見面交款；後因該麵店老闆陳錦坤規勸（
原判決誤載為「規觀」），上訴人始未取款。嗣上訴人復於八十二年九月十四日打電
話至雙連幼稚園索款，由李陳宜接聽電話，雙方相約於當日下午十七時許，在台北市
○○路○段雙連幼稚園旁之高爾夫球場附近交款。惟因上訴人察覺有警埋伏，而未出
面取款。後上訴人復於八十二年九月十八日上午連續打電話恐嚇李女，李女不堪其擾
乃報警查辦等情，因而維持第一審依牽連關係從一重論處上訴人連續意圖為自己不法
之所有，以恐嚇使人將本人之物交付，未遂，累犯罪刑，而駁回上訴人在第二審之上
訴。已敘明上開事實業據上訴人在第一審訊問時，坦承有以石頭擲破李麗容住處窗戶
玻璃，多次打電話至李女住處騷擾、漫罵，並要李女及其家人注意等情不諱。並經被
害人李麗容、李陳宜、李茂枝分別於偵查及第一、二審審理時指訴綦詳。而證人即處
理本件糾紛之警員林昭成於第一審訊問時亦證稱，渠有親自接到過上訴人所打之騷擾
電話等語。另證人即「黑白切麵店」之老闆陳錦坤於第一審亦證稱，八十二年九月二
日當天雙方有爭執，李麗容之父母有叫上訴人不要一直打電話、敲門騷擾等語。並有
被害人等住處窗戶玻璃遭毀損之照片三張附卷可稽等證據。足見上訴人確有前揭恐嚇
取財等犯行，為其所憑之證據及認定之理由。並以上訴人否認恐嚇取財，所辯其僅係
打電話騷擾被害人，並未要求李女或其家人拿錢擺平云云，以及證人陳錦坤於第一審
所證，未看見上訴人向被害人等拿錢等語，係事後卸責或迴護上訴人之詞，如何不足
採信，均於理由內一一詳予指駁及說明。核其所為之論斷，俱與卷內資料相符，從形
式上觀察，原判決並無應調查之證據未予調查或違背證據法則等違法情形。上訴意旨
略以：前揭玻璃毀損照片三張不足證明其犯罪，原判決未命上訴人接受測謊，復未提
出證據，憑空推斷其犯行，有失公平等語。惟查證據之取捨與事實之認定，為事實審
法院之職權，倘其採證認事並不違反證據法則，即不能指為違法。本件原判決認定上
訴人犯罪，已詳敘其所憑之證據及認定之理由。至是否命上訴人接受測謊，為原審調
查證據職權行使之範疇，縱未命上訴人測謊，亦不能指為違法。上訴意旨並非依據卷
內訴訟資料，具體指摘原判決不適用何種法則或如何適用不當，任憑己見，於原審採
證、認事之審判職權行使，漫為空泛之指摘，顯與法律所規定得提起第三審上訴理由
之違法情形不相適合。揆之首揭說明，本件上訴為違背法律上之程式，應予駁回。又
本件雖屬刑事訴訟法第三百七十六條第六款之案件，惟於修正刑事訴訟法施行前原得
上訴於第三審法院，且已繫屬於法院，依刑事訴訟法施行法第五條第一項規定，仍應
依施行前之法定程序終結之。
據上論結，應依刑事訴訟法第三百九十五條前段，判決如主文。
中      華      民      國    八十八    年     十一     月     十八     日
                              最高法院刑事第八庭
                                  審判長法官  吳  雄  銘
                                        法官  池  啟  明
                                        法官  石  木  欽
                                        法官  郭  毓  洲
                                        法官  吳  三  龍
      右正本證明與原本無異
                                              書  記  官
中      華      民      國    八十八    年     十一     月    二十二    日
